【裁判字號】    95,訴,3107
【裁判日期】    951117
【裁判案由】    毒品危害防制條例
【裁判全文】
臺灣板橋地方法院刑事判決              95年度訴字第3107號
公  訴  人  臺灣板橋地方法院檢察署檢察官
被      告  甲○○
上列被告因違反毒品危害防制條例案件，經檢察官提起公訴（九
十五年度毒偵字第五四三八號），被告於本院準備程序進行中，
就被訴犯罪事實為有罪之陳述，本院告知簡式審判程序之旨，並
聽取其與公訴人之意見後，經本院合議庭裁定由受命法官獨任進
行簡式審判程序審理後，判決如下：
    主  文
甲○○施用第一級毒品，累犯，處有期徒刑柒月。扣案之第一級
毒品海洛因壹小包（淨重零點零壹公克），沒收銷燬之，扣案之
注射針筒參支，沒收。
    事  實
一、甲○○前於民國九十四年間因竊盜案件，經本院以九十四年
    度簡字第一六四八號刑事簡易判決處有期徒刑五月，並得易
    罰金確定，嗣於九十四年十二月六日因徒刑執行完畢出監。
    又於九十五年間因施用第一級毒品海洛因案件，經本院裁定
    送觀察、勒戒後，認無繼續施用毒品之傾向而於九十五年八
    月一日執行完畢釋放出所，並由臺灣板橋地方法院檢察署（
    下稱板橋地檢署）檢察官以九十五年度毒偵字第四三八八號
    不起訴處分確定。詎其仍不知悔改，猶於觀察、勒戒執行完
    畢後五年內，因有施用毒品習性，即基於施用海洛因之包括
    犯意，於九十五年八月二日凌晨零時許，在臺北縣板橋市○
    ○路與信義路旁公園內的公廁內，及於同日凌晨一時許，在
    土城市○○路一三五巷十八號五樓住處，經以注射針筒注射
    之方式施用海洛因共二次；嗣於同日下午五時許，在上開住
    處樓下為警查獲，並扣得其所有並供己施用之海洛因一小包
    （淨重０點０一公克），且經甲○○同意帶同員警在上開住
    處搜索時扣得其所有並預備供施用海洛因用之注射針筒三支
    ，以及經採集其尿液送驗，結果呈嗎啡之陽性反應，始查知
    上情。
二、案經臺北市政府警察局松山分局移送板橋地檢署檢察官偵查
    起訴。
    理  由
壹、程序方面：本件被告甲○○所犯係死刑、無期徒刑、最輕本
    刑五年以上有期徒刑以外之罪，其於準備程序就前揭被訴事
    實為有罪之陳述，經法官告知簡式審判程序之旨，並聽取其
    與公訴人之意見後，本院任無不得或不宜改依簡式審判程序
    進行之處，爰依刑事訴訟法第二百七十三條之一第一項、第
    二百八十四條之一之規定，由本院合議庭裁定本件由受命法
    官獨任進行簡式審判程序，合先敘明。
貳、實體方面：
一、上開事實，業據被告迭於警詢及本院訊問時自白不諱，且被
    告於前開時間採集之尿液經送驗，結果呈嗎啡之陽性反應乙
    節，此有台灣尖端先進生技醫藥股份有限公司２００６／０
    ８／１６出具之濫用藥物檢驗報告及臺北市政府警察局偵辦
    毒品案件尿液檢體委驗單各乙份（詳見偵查卷第四十一至四
    十二頁）在卷可稽；且扣案之白粉一小包經送鑑驗結果認：
    含第一級毒品海洛因成分，淨重０點０一公克（空包裝重０
    點二七公克）乙節，此有法務部調查局九十五年九月九日調
    科壹字第０九五二三０一二八一０號鑑定書乙紙（詳見偵查
    卷第四十六頁）在卷可證，並有扣案之注射針筒三支可證。
    故被告之自白核與事實相符，應堪予採信。是本件事證已臻
    明確，被告犯行洵堪認定，應予依法論科。
二、按施用毒品經觀察、勒戒或強制戒治執行完畢釋放後，五年
    後再施用毒品，應適用毒品危害防制條例第二十條第一、二
    項之規定，同條例第二十條第三項定有明文。經查，被告前
    於九十五年間因施用第一級毒品海洛因案件，經本院裁定送
    觀察、勒戒後，認無繼續施用毒品之傾向而於九十五年八月
    一日執行完畢釋放出所，並由板橋地檢署檢察官以九十五年
    度毒偵字第四三八八號不起訴處分確定在案，此有臺灣高等
    法院被告前案紀錄表及上開不起訴處分書各乙份在卷可稽，
    是被告於觀察、勒戒執行完畢釋放後五年以內再施用毒品，
    則本件檢察官起訴被告施用第一級毒品，符合上開規定，合
    先敘明。又按海洛因依毒品危害防制條例第二條第二項第一
    款之規定，係屬第一級毒品，故核被告所為，係犯毒品危害
    防制條例第十條第一項之施用第一級毒品罪。又被告持有海
    洛因係供己施用，則其持有之低度行為，為施用毒品之高度
    行為所吸收，不另論罪。另被告因有施用毒品習性而於短時
    間內多次施用同種毒品，侵害一個法益，屬包括一罪。又查
    被告前於九十四年間因竊盜案件，經本院以九十四年度簡字
    第一六四八號刑事簡易判決處有期徒刑五月，並得易罰金確
    定，嗣於九十四年十二月六日因徒刑執行完畢出監在案，此
    有上開紀錄表乙份供參，是其受有期徒刑執行完畢後五年內
    再故意犯有期徒刑以上之本罪，為累犯，應依刑法第四十七
    條第一項之規定，加重其刑。爰審酌被告前有施用毒品之犯
    行，仍不知悔悟，故態復萌，再次施用毒品，無視於毒品對
    於自身健康之戕害及國家對於杜絕毒品犯罪之禁令，惟審酌
    被告犯後坦承犯行，態度尚佳，及施用毒品者均具有相當程
    度之生理成癮性及心理依賴性，戒除不易，且犯罪心態與一
    般刑事犯罪之本質不同，非難性較低等一切情狀，量處如主
    文所示之刑，以資懲儆。
三、至扣案之海洛因，業經鑑定屬實，已如前述，屬毒品危害防
    制條例第二條第二項第一款所定之第一級毒品，係違禁物，
    不問屬於犯人與否，應依毒品危害防制條例第十八條前段之
    規定，併予宣告沒收銷燬之；另扣案之注射針筒三支，係被
    告所有並供其施用海洛用之工具乙節，業據被告供述在卷（
    詳見本院卷第二十四頁），爰依刑法第三十八條第一項第二
    款之規定，併予宣告沒收。
據上論斷，應依刑事訴訟法第二百七十三條之一第一項、第二百
九十九條第一項前段，毒品危害防制條例第十條第一項，刑法第
十一條前段、第四十七條、第三十八條第一項第二款，判決如主
文。
本案經檢察官彭聖斐到庭執行職務。
中    華    民    國    95    年    11    月    17    日
                  刑事第六庭法  官  饒金鳳
以上正本證明與原本無異。
如不服本判決，應於判決送達後十日內，向本院提出上訴狀。
                            書記官  王春森
中    華    民    國    95    年    11    月    17    日
附錄本案論罪科刑之法律條文：
毒品危害防制條例第十條第一項：
施用第一級毒品者，處六月以上五年以下有期徒刑。


司法院資訊處製作；財團法人民間司法改革基金會備份。
